臺灣臺北地方法院刑事判決　　　　　　　96年度易字第2548號
公　訴　人　臺灣臺北地方法院檢察署檢察官
被　　　告　甲○
上列被告因傷害等案件，經檢察官提起公訴（96年度偵緝字第21
90號），本院認不宜簡易判決處刑（96年度簡字第3172號），改
依通常訴訟程序審理，本院判決如下：
    主  文
甲○傷害人之身體，處拘役肆拾日，如易科罰金，以新臺幣壹仟
元折算壹日，減為拘役貳拾日，如易科罰金，以新臺幣壹仟元折
算壹日；又以加害生命、身體之事，恐嚇他人致生危害於安全，
處拘役伍拾日，如易科罰金，以新臺幣壹仟元折算壹日，減為拘
役貳拾伍日，如易科罰金，以新臺幣壹仟元折算壹日。應執行拘
役肆拾日，如易科罰金，以新臺幣壹仟元折算壹日。緩刑貳年，
並應給付及賠償被害人乙○○合計新台幣陸萬伍仟元之款項。
    事  實
一、甲○於民國96年2月1日，將其位於臺北縣新店市○○里○○
    路4號4樓住處之油漆粉刷工程，交由乙○○（原名：楊敏德
    ）所經營址設臺北市信義區○○○路○段133號3樓我家環境
    清潔社承攬施作，並已支付訂金新臺幣（下同）2萬元，嗣
    工程完工後，楊敏德於同月12日下午2時許，前往上址向甲
    ○催討其餘工程款3萬元，雙方遂發生爭執及拉扯，詎甲○
    竟基於傷害、恐嚇之直接故意，用手掐住乙○○之脖子並制
    壓在地上，致楊敏德受有右前臂及手肘多處擦傷約4×2公分
    之傷害及頭部紅腫含擦傷約12×10公分之傷害，復以加害生
    命之事，恐嚇楊敏德：將致楊男於死地等語，致乙○○心生
    畏懼並生危害於安全。
二、案經臺北縣政府警察局新店分局報告臺灣臺北地方法院檢察
    署檢察官偵查後聲請簡易判決處刑。
    理  由
一、本件被告甲○對於檢察官起訴書證據清單所提人證、物證之
    證據能力均不加以爭執，則該等證據自有證據能力，合先敘
    明。
二、上揭犯罪事實，業據被告甲○於本院審理時坦承不諱，核與
    證人即被害人乙○○於警詢、偵訊時證述之情節相符，又有
    臺北市立聯合醫院忠孝院區驗傷診斷書、臺北市政府營利事
    業登記證及協議書等件在卷可稽，足見被告之自白核與事實
    相符，堪予採信。是本件事證明確，被告犯行堪以認定，應
    予依法論科。
三、核被告所為，係犯刑法第277條第1項之普通傷害罪及第305
    條之恐嚇危害安全罪。被告所犯上開二罪間，犯意各別，行
    為殊異，應予分論併罰。爰審酌：(一)被告係研究所畢業之學
    歷，為退休公務員，智識程度非低；(二)被告雇用告訴人從事
    油漆工程，竟因細故而毆打、恐嚇告訴人之犯罪動機、目的
    與手段；(三)被告所為造成告訴人受有右前臂及手肘多處擦傷
    及頭部紅腫含擦傷之傷害，危害非輕；(四)被告於本院審理時
    坦承犯行，尚稱有悔意之犯後態度等一切情狀，分別量處如
    主文所示之刑。又被告行為時係在96年4月24日以前，且其
    本案宣告刑為有期徒刑1年6月以下，爰依中華民國96年罪犯
    減刑條例第2條第1項第3款、第3條、第7條、第9條、第10條
    之規定，減其宣告刑二分之一，如主文所示，並諭知易科罰
    金之折算標準及定其應執行刑。
四、查被告前未曾因犯罪受有期徒刑以上刑之宣告，有卷附臺灣
    高等法院被告前案紀錄表可按，其因一時失慮，觸犯刑事法
    律規範，經此罪刑之宣告後，當知所警惕，信無再犯之虞，
    而告訴人亦同意在被告給付工程款餘額3萬元及賠償金5萬元
    後，給予被告緩刑之宣告（被告業已於96年11月26日當庭給
    付部分款項1萬5千元），是本院認就其所宣告之刑以暫不執
    行為適當，爰宣告緩刑2年，並命被告應給付及賠償告訴人
    計6萬5千元之款項，此部分並得為民事強制執行名義。
據上論結，應依刑事訴訟法第452條、第284條之1、第299條第1
項前段，刑法第277條第1項、第305條、第41條第1項前段、第51
條第6款、第74條第1項第1款、第2項第3款，刑法施行法第1條之
1，中華民國96年罪犯減刑條例第2條第1項第3款、第7條、第9條
、第10條第1項判決如主文。
本案經檢察官高怡修到庭執行職務。
中　　華　　民　　國　　96　　年　　12　　月　　10　　日
　　　　　　　　　　　刑事第六庭法　官　林孟皇
本正本證明與原本無異。
如不服本判決，應於判決送達後10日內向本院提出上訴狀（應抄
附繕本）。告訴人或被害人如對於本判決不服者，應具備理由請
求檢察官上訴，其上訴期間之計算係以檢察官收受判決正本之日
期為準。
                                書記官  宋德華
中　　華　　民　　國　　96　　年　　12　　月　　10　　日
附錄本案論罪科刑法條全文：
中華民國刑法第277條（普通傷害罪）
傷害人之身體或健康者，處三年以下有期徒刑、拘役或一千元以
下罰金。
犯前項之罪因而致人於死者，處無期徒刑或七年以上有期徒刑；
致重傷者，處三年以上十年以下有期徒刑。
中華民國刑法第305條（恐嚇危害安全罪）
以加害生命、身體、自由、名譽、財產之事，恐嚇他人致生危害
於安全者，處二年以下有期徒刑、拘役或三百元以下罰金。
